臺灣臺南地方法院刑事判決
110年度易字第1119號
公  訴  人  臺灣臺南地方檢察署檢察官
被      告  楊政達



            許詠沅




上列被告等因竊盜案件，經檢察官提起公訴（110年度偵字第207
5號、110年度偵字第2664號、110年度偵字第4120號、110年度偵
字第9283號、110年度偵字第10279號、110年度偵字第14325號）
，被告就被訴事實均為有罪之陳述，本院裁定進行簡式審判程序
，判決如下：
    主  文
楊政達犯如附表編號1、編號3至編號6所示之罪，各處如附表編
號1、編號3至編號6所示之刑及沒收。就附表編號1及編號3部分
應執行有期徒刑拾月，就附表編號4至編號6部分應執行有期徒刑
陸月，如易科罰金，以新臺幣壹仟元折算壹日。沒收部分併執行
之。
許詠沅犯如附表編號1至編號3所示之罪，各處如附表編號1至編
號3所示之刑及沒收。就附表編號1及編號3部分應執行有期徒刑
拾月。沒收部分併執行之。
    事  實
一、楊政達、許詠沅共同意圖為自己不法之所有，基於攜帶兇器
    竊盜之犯意聯絡，於附表編號1、3所示之時間、地點，以附
    表編號1、3所示之方式，共同竊取附表編號1、3所示之財物
    得手。
二、許詠沅意圖為自己不法之所有，基於竊盜之犯意，於附表編
    號2所示之時間、地點，以附表編號2所示之方式，竊取附表
    編號2所示之財物得手。
三、楊政達意圖為自己不法之所有，基於竊盜之犯意，於附表編
    號4至6所示之時間、地點，以附表編號4至6所示之方式，竊
    取附表編號4至6所示之財物得手。
四、案經李尚鴻、楊旗祥分別訴由臺南市政府警察局永康分局、
    歸仁分局報告臺灣臺南地方檢察署檢察官偵查起訴。
    理  由
一、按本件被告楊政達、許詠沅所犯為死刑、無期徒刑、最輕本
    刑三年以上有期徒刑以外之罪，亦非屬高等法院管轄之第一
    審案件，其於本院審理中，就被訴事實為有罪之陳述，經告
    知簡式審判程序之旨，並聽取當事人之意見後，本院依刑事
    訴訟法第273條之1第1項裁定進行簡式審判程序，是本案之
    證據調查，依同法第273條之2之規定，不受同法第159條第1
    項、第161條之2、第161條之3、第163條之1及第164條至第1
    70條所規定證據能力認定及調查方式之限制，合先敘明。
二、上開犯罪事實，業據被告楊政達、許詠沅於警詢、偵訊及本
    院審理時坦承不諱，核與證人即告訴人李尚鴻、楊旗祥、被
    害人林偉詳、許世瑜、黃何淑英、鄭茹亦於警詢中證述發現
    遭竊經過及失竊物品之情節相符，復有臺南市政府警察局鑑
    驗書、監視器畫面翻拍照片暨現場照片在卷可稽，足認被告
    楊政達、許詠沅之自白與事實相符，可以採信。本案事證明
    確，被告楊政達、許詠沅犯行洵堪認定，應依法論科。
三、論罪科刑
㈠、按刑法第321條第1項第3款之攜帶兇器竊盜罪，係以行為人攜
    帶兇器竊盜為其加重條件，此所謂之兇器，其種類並無限制
    ，凡客觀上足以對人之生命、身體、安全構成威脅，具有危
    險性之兇器均屬之，且祇須行竊時攜帶此種具有危險性之兇
    器為已足，並不以攜帶之初有行兇之意圖為必要（最高法院
    79年台上字第5253號、62年台上字第2489號判例可資參照）
    。查被告2人持以犯本件附表編號1、3竊盜犯行之釘槍、鐵
    鎚，既能用來打破玻璃，可知質地均相當堅硬且有一定長度
    足以施力，客觀上顯然足對人之身體、生命、安全構成威脅
    ，自均屬兇器無訛。
㈡、核被告楊政達、許詠沅就附表編號1所為，係犯刑法第321條
    第1項第3款攜帶兇器竊盜罪及同法第354條之毀損罪；被告
    楊政達、許詠沅就附表編號3所為，係犯刑法第321條第1項
    第3款攜帶兇器竊盜罪；被告許詠沅就附表編號2所為，係犯
    刑法第320條第1項竊盜罪；被告楊政達就附表編號4至6所為
    ，均係犯刑法第320條第1項竊盜罪。被告2人就附表編號1部
    分係以一行為觸犯上開2罪名，應依刑法第55條之規定從一
    重之攜帶兇器竊盜罪處斷，公訴意旨雖未論以毀損罪，然因
    係與加重竊盜罪為想像競合之裁判上一罪關係，為起訴效力
    所及，本院自得加以審理。被告楊政達、許詠沅就附表編號
    1、3之犯行，有犯意聯絡及行為分擔，為共同正犯。被告楊
    政達所犯5次竊盜犯行，被告許詠沅所犯3次竊盜犯行，犯意
    各別，行為互異，均予分論併罰。
㈢、被告楊政達前因施用第二級毒品及竊盜案件，經本院107年度
    簡字第2234號、107年度簡字第2687號判決判處有期徒刑5月
    、3月(2罪)、4月確定，嗣經本院107年度聲字第2067號裁定
    定應執行刑1年1月確定，又因施用第二級毒品案件，經本院
    107年度易字第1790號判決判處有期徒刑7月確定，上開2案
    接續執行，於108年12月20日縮短刑期假釋出監，於109年6
    月3日保護管束期滿未經撤銷，視為執行完畢，有臺灣高等
    法院被告前案紀錄表可稽，其受有期徒刑執行完畢後，5年
    以內故意再犯本件有期徒刑以上之罪，均為累犯。司法院釋
    字第775號解釋意旨雖謂：「刑法第47條第1項規定不分情節
    ，基於累犯者有其特別惡性及對刑罰反應力薄弱等立法理由
    ，一律加重最低本刑，於不符合刑法第59條所定要件之情形
    下，致生行為人所受之刑罰超過其所應負擔罪責之個案，其
    人身自由因此遭受過苛之侵害部分，對人民受憲法第8條保
    障之人身自由所為限制，不符憲法罪刑相當原則，牴觸憲法
    第23條比例原則。於此範圍內，有關機關應自本解釋公布之
    日（108年2月22日）起二年內，依本解釋意旨修正之。於修
    正前，為避免發生上述罪刑不相當之情形，法院就該個案應
    依本解釋意旨，裁量是否加重最低本刑。」然依該解釋意旨
    觀之，就現行刑法第47條第1項規定「加重最高本刑」部分
    並未宣告違憲，只有在無法適用刑法第59條在內之減刑規定
    ，法院認為個案應量處最低法定刑，否則將有違罪刑相當之
    情形下，方應依上開解釋意旨權衡，裁量不加重最低本刑，
    並宣告最低本刑（最高法院108年度台上字第338、976、149
    1、2268、2828、3951、4237號判決意旨同此見解）。查被
    告楊政達前案涉有竊盜前案，入監執行完畢，卻再犯本案，
    足見刑罰執行之反應力薄弱，甚為明顯，本件個案適用刑法
    第47條第1項累犯加重規定，並未過苛而牴觸憲法，應對被
    告楊政達加重其刑。
㈢、爰以行為人之責任為基礎，審酌被告2人均四肢健全具完全謀
    生能力，不思正當努力工作營生，竟圖不勞而獲，以附表所
    示之手法行竊，除破壞他人對財產權之支配外，尚危害社會
    治安，不宜輕縱，惟念被告2人於犯後均能坦認犯行，態度
    尚佳，兼衡被告2人之犯罪動機、目的、手段與情節、所竊
    得之財物價值、素行（構成上開累犯者除外）及其陳明之智
    識程度、家庭生活狀況等一切情狀（本院卷第86頁），分別
    量處如附表所示之刑，就附表編號2、編號4至6部分均諭知
    如易科罰金之折算標準，並依刑法第50條第1項第1款之規定
    就得易科罰金部分及不得易科罰金部分分別定應執行刑如主
    文所示，就得易科罰金部分並諭知易科罰金之折算標準。
四、沒收之說明
㈠、犯罪所得，屬於犯罪行為人者，沒收之；前二項之沒收，於
    全部或一部不能沒收或不宜執行沒收時，追徵其價額；第一
    項及第二項之犯罪所得，包括違法行為所得、其變得之物或
    財產上利益及其孳息，刑法第38條之1第1項前段、第3項、
    第4項分別定有明文。被告許詠沅就附表編號2所竊得之點火
    槍1支、被告楊政達就附表編號4至6所竊得之現金140元、80
    0元及小米監視器1台，分別係被告許詠沅、楊政達之犯罪所
    得；被告2人就附表編號3所共同竊得之現金500元，陳明由2
    人平分（本院卷第85頁），故被告2人犯罪所得各為250元；
    被告2人就附表編號1所共同竊得之手機1支，被告楊政達及
    許詠沅均稱係對方取得（偵四卷第79、129頁），然證人許
    瑞成於警詢中證稱看見被告楊政達取出手機把玩（警三卷第
    26頁），堪認該手機為被告楊政達之犯罪所得；均應依刑法
    第38條之1第1項前段規定宣告沒收，並依同條第3項規定諭
    知於全部或一部不能沒收或不宜執行沒收時，追徵其價額。
㈡、供犯罪所用、犯罪預備之物或犯罪所生之物，屬於犯罪行為
    人者，得沒收之；前二項之沒收，於全部或一部不能沒收或
    不宜執行沒收時，追徵其價額，刑法第38條第2項前段、第4
    項定有明文。被告2人就附表編號1所使用之釘槍1支係被告
    許詠沅所購得（偵四卷第79、129頁），堪認係被告許詠沅
    所有之物，爰依上開規定宣告沒收及追徵價額；被告2人於
    附表編號3所使用之鐵鎚係被告許詠沅自某工寮內取得（警
    二卷第6頁），非被告2人所有之物，爰不予宣告沒收。
五、適用之法律　　
    刑事訴訟法第273條之1第1項、第299條第1項前段，刑法第3
    21條第1項第3款、第320條第1項、第354條、第28條、第47
    條第1項、第55條、第41條第1項前段、第51條第5款、第50
    條第1項第1款、第38條第2項前段、第4項、第38條之1第1項
    前段、第3項、第40條第1項，刑法施行法第1條之1第1項。
本案經檢察官蔡宜玲提起公訴，檢察官李佳潔到庭執行職務。
中　　華　　民　　國　　111 　年　　1 　　月　　19　　日
　　　　　　　　　刑事第六庭    法　官　高如宜
以上正本證明與原本無異
如不服本判決應於收受本判後20日內向本院提出上訴書狀，並應
敘述具體理由。其未敘述上訴理由者，應於上訴期間屆滿後20日
內向本院補提理由書狀（均須按他造當事人之人數附繕本）「切
勿逕送上級法院」。
  　　　　　　　　　　　　　　　書記官　蔡雅惠
中　　華　　民　　國　　111 　年　　1 　　月　　19　　日

附錄本案論罪科刑法條：
中華民國刑法第321條
犯前條第1項、第2項之罪而有下列情形之一者，處6月以上5年以
下有期徒刑，得併科50萬元以下罰金：
一、侵入住宅或有人居住之建築物、船艦或隱匿其內而犯之。
二、毀越門窗、牆垣或其他安全設備而犯之。
三、攜帶兇器而犯之。
四、結夥三人以上而犯之。
五、乘火災、水災或其他災害之際而犯之。
六、在車站、港埠、航空站或其他供水、陸、空公眾運輸之舟、
    車、航空機內而犯之。
前項之未遂犯罰之。

中華民國刑法第320條
意圖為自己或第三人不法之所有，而竊取他人之動產者，為竊盜
罪，處 5 年以下有期徒刑、拘役或 50 萬元以下罰金。
意圖為自己或第三人不法之利益，而竊佔他人之不動產者，依前
項之規定處斷。
前二項之未遂犯罰之。

中華民國刑法第354條
毀棄、損壞前二條以外之他人之物或致令不堪用，足以生損害於
公眾或他人者，處2年以下有期徒刑、拘役或1萬5千元以下罰金
。

附表：
編號 時間 地點 被害人 行為人及竊盜方式 所犯罪名及宣告刑及沒收 1 民國109年11月24日1時32分許 臺南市○○區○○路000號YQ檳榔攤 李尚鴻 楊政達、許詠沅持客觀上足以對人之生命、身體造成危害，可供為兇器使用之釘槍1支，敲破YQ檳榔攤之玻璃，竊取李尚鴻放置在攤內之手機1支（價值新臺幣【下同】1萬元）得手。 楊政達共同犯攜帶兇器竊盜罪，累犯，處有期徒刑捌月。未扣案之犯罪所得手機壹支沒收，如全部或一部不能沒收或不宜執行沒收時，追徵其價額。 許詠沅共同犯攜帶兇器竊盜罪，處有期徒刑捌月。未扣案之犯罪工具釘槍壹支沒收，如全部或一部不能沒收或不宜執行沒收時，追徵其價額。 2 109年11月25日15時40分許 臺南市○○區○○○街00號之大豐五金百貨 林偉詳 許詠沅徒手竊取林偉詳所管領之金屬色點火槍1支（價值329元）得手。 許詠沅犯竊盜罪，處有期徒刑叁月，如易科罰金，以新臺幣壹仟元折算壹日。未扣案之犯罪所得點火槍壹支沒收，如全部或一部不能沒收或不宜執行沒收時，追徵其價額。 3 109年12月5日23時33分許 臺南市○○區○○段0000地號土地之車棚 許世瑜 楊政達、許詠沅持客觀上足以對人之生命、身體造成危害，可供為兇器使用之鐵鎚1支，敲破許世瑜之車牌號碼000-0000號自用小客車車窗（毀損部分未據告訴），竊取車內零錢筒1個及現金500元得手。 楊政達共同犯攜帶兇器竊盜罪，累犯，處有期徒刑柒月。未扣案之犯罪所得新臺幣貳佰伍拾元沒收，如全部或一部不能沒收或不宜執行沒收時，追徵其價額。 許詠沅共同犯攜帶兇器竊盜罪，處有期徒刑柒月。未扣案之犯罪所得新臺幣貳佰伍拾元沒收，如全部或一部不能沒收或不宜執行沒收時，追徵其價額。 4 110年1月17日凌晨1時31分許 臺南市○○區○○○路000巷00號隔壁之鮮魚攤販 黃何淑英 楊政達徒手竊取黃何淑英放置在攤位內之現金140元得手。 楊政達犯竊盜罪，累犯，處有期徒刑叁月，如易科罰金，以新臺幣壹仟元折算壹日。未扣案之犯罪所得新臺幣壹佰肆拾元沒收，如全部或一部不能沒收或不宜執行沒收時，追徵其價額。 5 110年3月10日凌晨3時許 臺南市○○區○○路0段000號之攤販 鄭茹亦 楊政達徒手竊取鄭茹亦放置在攤位內之現金800元得手。 楊政達犯竊盜罪，累犯，處有期徒刑叁月，如易科罰金，以新臺幣壹仟元折算壹日。未扣案之犯罪所得新臺幣捌佰元沒收，如全部或一部不能沒收或不宜執行沒收時，追徵其價額。 6 110年6月1日22時51分許 臺南市歸仁區民權北路金旺佳黃昏市場內HB號攤販 楊旗祥 楊政達徒手竊取楊旗祥放置在攤位內之小米監視器1台（價值920元）得手。 楊政達犯竊盜罪，累犯，處有期徒刑肆月，如易科罰金，以新臺幣壹仟元折算壹日。未扣案之犯罪所得小米監視器壹台沒收，如全部或一部不能沒收或不宜執行沒收時，追徵其價額。